---
title: "Análise de Carterias Recomendadas"
output: html_notebook
---

Este notebook vai carregar as carteiras recomendadas para abril, olhas as indicações de FII mais comuns, puxar as informações do www.fiis.com.br para essas indicações e calcular o provento médio pelo valo de mercado e a relação do valor de mercado com valor patrimonial.

```{r setup, warning=FALSE, message=FALSE}
library(tidyverse)
library(lubridate)
```


# Análise de Carteiras Recomendadas

## Carregando Carteiras

```{r}

# carteira de empiricus
port_emp <- readRDS("../../data/carteira_recomendada_empiricus.rds")
port_emp$carteira <- "empiricus"
port_emp <- port_emp %>% distinct()
glimpse(port_emp)

# carteira do itau
port_itau <- readRDS("../../data/carteira_recomendada_itau.rds")
glimpse(port_itau)

# carteira empiricus
port_xpi <- readRDS("../../data/carteira_recomendada_xp.rds")
glimpse(port_xpi)
```

## Unindo os portifolios

```{r}

port_rec <- port_emp %>% 
  select(ticker, mes, carteira) %>% 
  bind_rows(port_itau, port_xpi) %>% 
  distinct()

```

## Tickers mais recomendados

```{r}

tickers_rec <- port_rec %>% 
  count(ticker, sort=T)

tickers_rec

```

## buscar as informações sobre os tickers mais recomendados

```{r warning=FALSE, message=FALSE, cache=TRUE}

fii_lupa <- readRDS("../../data/fii_lupa_20200421.rds")

fii <- fii_lupa$data %>% 
  rename(ticker=codneg)


tickers_rec %>% 
  filter(n>=2) %>% 
  inner_join(fii, by="ticker") %>% 
  View()
  

```

