---
title: "Relatório de Análise de Portfólio FII"
author: "Pipeline v3.0 - Análise Completa com Dividendos"
date: "`r format(Sys.time(), '%d/%m/%Y %H:%M')`"
output:
  html_document:
    self_contained: true
    theme: flatly
    highlight: tango
    toc: true
    toc_float:
      collapsed: false
      smooth_scroll: true
    toc_depth: 3
    number_sections: false
    css: report_styles.css
    fig_width: 10
    fig_height: 6
---

```{r setup, include=FALSE}
knitr::opts_chunk$set(
  echo = FALSE,
  warning = FALSE,
  message = FALSE,
  fig.align = "center",
  dpi = 96
)

# Load required libraries
library(tidyverse)
library(plotly)
library(knitr)
library(kableExtra)
library(scales)
library(glue)

# Source report modules
source("report_data_loader.R")
source("report_data_transforms.R")
source("report_visualizations.R")

# Helper functions for formatting
fmt_currency <- function(x) {
  formatC(round(x), format='f', big.mark='.', decimal.mark=',', digits=0)
}

fmt_pct <- function(x) {
  sprintf("%.1f%%", x)
}

# Load data
data <- load_report_data()
validate_report_data(data)

# Prepare transformed data
sector_data <- prepare_sector_allocation(data$scores, data$portfolio_csv)
timeline_data <- prepare_dividend_timeline(data$income, data$portfolio_csv)
top_performers <- prepare_top_performers(data$portfolio_csv, top_n = 10)
bottom_performers <- prepare_bottom_performers(data$portfolio_csv, bottom_n = 10)
summary_metrics <- prepare_portfolio_summary(data$portfolio_csv)
score_dist <- prepare_score_distribution(data$scores, data$portfolio_csv)
empiricus_comp <- prepare_empiricus_comparison(
  data$portfolio_csv,
  data$empiricus_renda,
  data$empiricus_tatica,
  data$scores
)
```

# {.unnumbered}

<div style="text-align: center; padding: 40px 0; background: linear-gradient(135deg, #667eea 0%, #764ba2 100%); color: white; border-radius: 10px; margin-bottom: 30px;">
  <h1 style="color: white; border: none; font-size: 3em; margin: 0;">📊 RELATÓRIO CONSOLIDADO</h1>
  <h2 style="color: white; border: none; font-size: 1.5em; margin: 10px 0;">Análise de Portfólio FII</h2>
  <p style="font-size: 1.2em; margin: 10px 0;">Pipeline v3.0 - Análise Completa com Dividendos</p>
  <p style="font-size: 1em; opacity: 0.9;">`r format(Sys.time(), '%d de %B de %Y')`</p>
</div>

---

# Executive Summary {#executive-summary}

<div class="callout callout-info">
<div class="callout-title">Resumo Executivo</div>

O portfólio analisado contém **`r summary_metrics$n_fiis` FIIs** com investimento total de **R$ `r format(round(summary_metrics$total_invested), big.mark = ".", decimal.mark = ",")`**.

**Resultado Total:** <span style="color: `r if(summary_metrics$return_pct > 0) '#2ecc71' else '#e74c3c'`; font-weight: bold; font-size: 1.3em;">`r sprintf("%+.2f%%", summary_metrics$return_pct)`</span>

</div>

## Métricas Principais

```{r summary-metrics, results='asis'}
cat('<div style="display: flex; flex-wrap: wrap; justify-content: space-around; margin: 30px 0;">')

# Total Investido
cat(glue('
<div class="metric-card metric-card-neutral">
  <div class="metric-label">Total Investido</div>
  <div class="metric-value">R$ {format(summary_metrics$total_invested / 1000, digits = 1)}k</div>
</div>
'))

# Valor Atual
cat(glue('
<div class="metric-card metric-card-neutral">
  <div class="metric-label">Valor Atual</div>
  <div class="metric-value">R$ {format(summary_metrics$total_current / 1000, digits = 1)}k</div>
</div>
'))

# Dividendos
cat(glue('
<div class="metric-card metric-card-positive">
  <div class="metric-label">Dividendos Recebidos</div>
  <div class="metric-value">R$ {format(summary_metrics$total_dividends / 1000, digits = 1)}k</div>
</div>
'))

# Retorno Total
card_class <- if (summary_metrics$return_pct > 0) "metric-card-positive" else "metric-card-negative"
cat(glue('
<div class="metric-card {card_class}">
  <div class="metric-label">Retorno Total</div>
  <div class="metric-value">{sprintf("%+.1f%%", summary_metrics$return_pct)}</div>
</div>
'))

cat('</div>')
```

## Insight Crítico

<div class="callout callout-success">
<div class="callout-title">Os Dividendos Salvaram o Portfólio!</div>

- **Sem dividendos:** `r sprintf("%.1f%%", summary_metrics$capital_gain_pct)` de retorno
- **Com dividendos:** `r sprintf("%+.1f%%", summary_metrics$return_pct)` de retorno
- **Diferença:** `r sprintf("%.1f", summary_metrics$return_pct - summary_metrics$capital_gain_pct)` pontos percentuais

Os dividendos representam **`r sprintf("%.1f%%", (summary_metrics$total_dividends / summary_metrics$total_invested) * 100)`** do capital investido.

</div>

---

# Alocação de Ativos {#alocacao}

## Distribuição por Setor

```{r sector-pie, fig.height=7}
generate_sector_pie_chart(sector_data)
```

## Tabela de Alocação

```{r sector-table}
sector_data %>%
  select(
    Setor = segment_label,
    `Valor (R$)` = total_value,
    `% Portfolio` = pct_portfolio,
    `Nº FIIs` = n_fiis
  ) %>%
  mutate(
    `Valor (R$)` = fmt_currency(`Valor (R$)`),
    `% Portfolio` = sprintf("%.1f%%", `% Portfolio`)
  ) %>%
  kable(
    align = c("l", "r", "r", "c"),
    caption = "Alocação por Setor"
  ) %>%
  kable_styling(
    bootstrap_options = c("striped", "hover", "condensed"),
    full_width = FALSE
  )
```

---

# Performance do Portfólio {#performance}

## Top 10 Melhores Posições

```{r top-performers-chart, fig.height=8}
generate_top_performers_bar(top_performers)
```

### Detalhamento dos Melhores

```{r top-performers-table}
top_performers %>%
  select(
    Ticker = ticker,
    Investido = invested,
    `Valor Atual` = current_value,
    Dividendos = total_dividends,
    `Retorno (%)` = return_pct
  ) %>%
  mutate(
    Investido = fmt_currency(Investido),
    `Valor Atual` = fmt_currency(`Valor Atual`),
    Dividendos = fmt_currency(Dividendos),
    `Retorno (%)` = sprintf("%+.1f%%", `Retorno (%)`)
  ) %>%
  kable(
    align = c("l", "r", "r", "r", "r"),
    caption = "Top 10 Melhores Posições - Detalhes"
  ) %>%
  kable_styling(
    bootstrap_options = c("striped", "hover", "condensed"),
    full_width = FALSE
  ) %>%
  row_spec(1:3, bold = TRUE, background = "#d5f4e6")
```

## Top 10 Piores Posições

```{r bottom-performers-chart, fig.height=8}
generate_bottom_performers_bar(bottom_performers)
```

<div class="callout callout-danger">
<div class="callout-title">Atenção: Posições em Prejuízo</div>

As 10 piores posições representam uma perda acumulada de **R$ `r fmt_currency(sum(bottom_performers$return_absolute))`**.

Considere avaliar a continuidade dessas posições no portfólio.

</div>

### Detalhamento dos Piores

```{r bottom-performers-table}
bottom_performers %>%
  select(
    Ticker = ticker,
    Investido = invested,
    `Valor Atual` = current_value,
    Dividendos = total_dividends,
    `Retorno (%)` = return_pct,
    Severidade = loss_severity
  ) %>%
  mutate(
    Investido = fmt_currency(Investido),
    `Valor Atual` = fmt_currency(`Valor Atual`),
    Dividendos = fmt_currency(Dividendos),
    `Retorno (%)` = sprintf("%.1f%%", `Retorno (%)`)
  ) %>%
  kable(
    align = c("l", "r", "r", "r", "r", "c"),
    caption = "Top 10 Piores Posições - Detalhes"
  ) %>%
  kable_styling(
    bootstrap_options = c("striped", "hover", "condensed"),
    full_width = FALSE
  ) %>%
  row_spec(which(bottom_performers$loss_severity == "Crítico"), bold = TRUE, background = "#f8d7da")
```

---

# Análise de Dividendos {#dividendos}

## Evolução Temporal

```{r dividend-timeline, fig.height=7}
generate_dividend_timeline(timeline_data)
```

## Top FIIs por Dividendos

```{r dividend-dual-bar, fig.height=8}
generate_dividend_dual_bar(data$portfolio_csv, top_n = 15)
```

<div class="callout callout-success">
<div class="callout-title">Destaques em Dividendos</div>

```{r dividend-highlights, results='asis'}
top_div <- data$portfolio_csv %>%
  filter(!is.na(total_dividends)) %>%
  arrange(desc(total_dividends)) %>%
  head(3)

for (i in 1:nrow(top_div)) {
  fii <- top_div[i, ]
  cat(glue(
    "**{i}. {fii$ticker}:** Recebeu R$ {fmt_currency(fii$total_dividends)} ",
    "em dividendos ({sprintf('%.0f%%', (fii$total_dividends / fii$invested) * 100)} do investido)\n\n"
  ))
}
```

</div>

---

# Análise de Qualidade (Scores) {#scores}

## Distribuição de Scores

```{r score-histogram, fig.height=6}
generate_score_histogram(score_dist)
```

## Radar de Componentes (Média do Portfólio)

```{r score-radar, fig.height=6}
generate_score_radar(score_dist, ticker = NULL)
```

<div class="callout callout-warning">
<div class="callout-title">Atenção à Qualidade</div>

Score médio do portfólio: **`r sprintf("%.1f", mean(score_dist$total_score, na.rm = TRUE))`/100**

Recomenda-se priorizar FIIs com score acima de 35 para melhor equilíbrio entre risco e retorno.

</div>

---

# Concentração e Risco {#concentracao}

## Treemap de Concentração

```{r concentration-treemap, fig.height=8}
generate_concentration_treemap(data$portfolio_csv)
```

## Análise de Concentração

```{r concentration-analysis}
conc_data <- data$portfolio_csv %>%
  filter(!is.na(current_value), current_value > 0) %>%
  arrange(desc(current_value)) %>%
  mutate(
    cumulative_value = cumsum(current_value),
    cumulative_pct = cumulative_value / sum(current_value) * 100,
    rank = row_number()
  )

top_5_pct <- conc_data %>% filter(rank <= 5) %>% pull(cumulative_pct) %>% last()
top_10_pct <- conc_data %>% filter(rank <= 10) %>% pull(cumulative_pct) %>% last()
top_20_pct <- conc_data %>% filter(rank <= 20) %>% pull(cumulative_pct) %>% last()

tibble(
  Métrica = c("Top 5 FIIs", "Top 10 FIIs", "Top 20 FIIs"),
  `% do Portfólio` = sprintf("%.1f%%", c(top_5_pct, top_10_pct, top_20_pct))
) %>%
  kable(
    align = c("l", "r"),
    caption = "Concentração do Portfólio"
  ) %>%
  kable_styling(
    bootstrap_options = c("striped", "hover"),
    full_width = FALSE
  )
```

<div class="callout callout-info">
<div class="callout-title">Observação sobre Concentração</div>

`r if(top_10_pct > 50) "O portfólio está relativamente concentrado. Considere rebalancear para reduzir risco idiossincrático." else "O portfólio apresenta boa diversificação."`

</div>

---

# Retorno vs Dividend Yield {#retorno-dy}

## Scatter Plot: Retorno Total vs DY on Cost

```{r return-scatter, fig.height=8}
generate_return_scatter(data$portfolio_csv)
```

<div class="callout callout-info">
<div class="callout-title">Interpretando o Gráfico</div>

- **Quadrante Superior Direito:** Alto retorno + Alto DY = Excelentes investimentos
- **Quadrante Superior Esquerdo:** Alto retorno + Baixo DY = Ganho de capital
- **Quadrante Inferior Direito:** Baixo retorno + Alto DY = Dividendos compensam perdas
- **Quadrante Inferior Esquerdo:** Baixo retorno + Baixo DY = Reavaliar posição

</div>

---

# Comparação com Empiricus {#empiricus}

## Dividend Yield Comparativo

```{r empiricus-chart, fig.height=6}
generate_empiricus_comparison(empiricus_comp)
```

## Tabela Comparativa

```{r empiricus-table}
empiricus_comp %>%
  mutate(
    `Nº FIIs` = n_fiis,
    `DY Médio` = sprintf("%.1f%%", avg_dy)
  ) %>%
  select(
    Portfólio = portfolio,
    `Nº FIIs`,
    `DY Médio`
  ) %>%
  kable(
    align = c("l", "c", "r"),
    caption = "Comparação com Carteiras Empiricus"
  ) %>%
  kable_styling(
    bootstrap_options = c("striped", "hover"),
    full_width = FALSE
  ) %>%
  row_spec(1, bold = TRUE, background = "#e3f2fd")
```

<div class="callout callout-warning">
<div class="callout-title">Insights da Comparação</div>

1. **Portfólio muito pulverizado:** `r summary_metrics$n_fiis` FIIs vs 10 da Empiricus
2. **DY abaixo da referência:** Carteiras Empiricus têm DY 60-77% maior
3. **Estratégia:** Considere concentrar em 15-20 FIIs de alta qualidade
4. **Foco setorial:** Empiricus concentra em Papel (30-40%) para alto yield

</div>

---

# Lições Aprendidas {#licoes}

<div class="callout callout-success">
<div class="callout-title">Principais Aprendizados</div>

### 1. Dividendos São Fundamentais

- Sem dividendos: `r sprintf("%.1f%%", summary_metrics$capital_gain_pct)` de retorno
- Com dividendos: `r sprintf("%+.1f%%", summary_metrics$return_pct)` de retorno
- **Diferença de `r sprintf("%.1f", abs(summary_metrics$return_pct - summary_metrics$capital_gain_pct))` pontos percentuais!**

### 2. Paciência Compensa

```{r patience-analysis}
long_term <- data$portfolio_csv %>%
  filter(months_held >= 60, !is.na(total_dividends)) %>%
  arrange(desc(months_held))

if (nrow(long_term) > 0) {
  avg_return_long <- mean(long_term$return_with_div, na.rm = TRUE) * 100
  avg_div_long <- mean(long_term$total_dividends / long_term$invested, na.rm = TRUE) * 100

  cat(glue(
    "Posições com 5+ anos (n={nrow(long_term)}):\n",
    "- Retorno médio: {sprintf('%.1f%%', avg_return_long)}\n",
    "- Dividendos médios: {sprintf('%.1f%%', avg_div_long)} do investido\n\n"
  ))
}
```

### 3. Qualidade Importa

FIIs com score baixo (<30) raramente pagam dividendos suficientes para compensar perdas de capital.

### 4. Cortar Perdas É Necessário

Segurar posições ruins por anos = capital morto que poderia estar gerando renda passiva.

### 5. Concentração vs Diversificação

`r summary_metrics$n_fiis` FIIs é **pulverização**, não diversificação. Entre 15-20 FIIs é suficiente para boa diversificação.

### 6. Estratégia Clara Vence

Carteiras Empiricus têm foco definido (Renda **OU** Tático), enquanto este portfólio é "misto" sem direção clara.

</div>

---

# Plano de Ação {#plano-acao}

## Fase 1 - Imediata (Semana 1)

<div class="callout callout-danger">
<div class="callout-title">Vendas para Liberar Capital</div>

Vender as 10 piores posições (prejuízo > 75%):

```{r action-sells, results='asis'}
sell_list <- bottom_performers %>%
  head(10) %>%
  arrange(return_pct)

for (i in 1:nrow(sell_list)) {
  fii <- sell_list[i, ]
  cat(glue(
    "- [ ] **{fii$ticker}**: Perda de {sprintf('%.0f%%', fii$return_pct)} ",
    "(Recuperar R$ {fmt_currency(fii$current_value)})\n"
  ))
}

total_to_recover <- sum(sell_list$current_value, na.rm = TRUE)
cat(glue("\n**Total a recuperar:** R$ {fmt_currency(total_to_recover)}\n"))
```

</div>

<div class="callout callout-success">
<div class="callout-title">Realização de Lucros</div>

```{r action-profit-taking, results='asis'}
# Find PATL11 or top performer
top_winner <- top_performers[1, ]

if (top_winner$return_pct > 100) {
  cat(glue(
    "- [ ] **Vender 50% de {top_winner$ticker}**: Realizar R$ {fmt_currency(top_winner$current_value / 2)}\n",
    "- [ ] **Manter 50% de {top_winner$ticker}**: R$ {fmt_currency(top_winner$current_value / 2)} no portfólio alvo\n\n",
    "**Lucro realizado:** R$ {fmt_currency((top_winner$current_value / 2) - (top_winner$invested / 2))}\n"
  ))
}
```

</div>

## Fase 2 - Curto Prazo (Mês 1)

<div class="callout callout-info">
<div class="callout-title">Compras Estratégicas</div>

Comprar FIIs das carteiras Empiricus:

- [ ] **BTLG11** - R$ 20k (Empiricus Renda)
- [ ] **ALZR11** - R$ 20k (Empiricus Tática - Híbrido)
- [ ] **BRCO11** - R$ 15k (Empiricus Tática - Logística)
- [ ] **MCRE11** - R$ 15k (Empiricus Tática - Multi)

**Subtotal:** R$ 70k

</div>

<div class="callout callout-success">
<div class="callout-title">Aumento de Posições Vencedoras</div>

```{r action-increase, results='asis'}
increase_list <- top_performers %>%
  filter(current_value < 20000) %>%
  head(4)

for (i in 1:min(4, nrow(increase_list))) {
  fii <- increase_list[i, ]
  target <- 20000
  increase <- target - fii$current_value

  cat(glue(
    "- [ ] **Aumentar {fii$ticker}**: De R$ {format(fii$current_value / 1000, digits = 1)}k ",
    "para R$ {format(target / 1000, digits = 1)}k (+R$ {format(increase / 1000, digits = 1)}k)\n"
  ))
}
```

</div>

## Fase 3 - Médio Prazo (Trimestre 1)

<div class="callout callout-warning">
<div class="callout-title">Consolidação Final</div>

- [ ] Continuar eliminando posições com score < 30
- [ ] Vender posições com prejuízo > 50% sem perspectiva de recuperação
- [ ] Consolidar para exatamente **18 posições**
- [ ] Atingir alocação-alvo:
  - 50% Renda (DY 10%+)
  - 30% Tático (DY 8-10% + ganho de capital)
  - 20% Qualidade (Score 35+)

</div>

---

# Portfólio Alvo Recomendado {#portfolio-alvo}

<div class="callout callout-info">
<div class="callout-title">Estratégia: Renda Passiva Sustentável</div>

**Inspiração:** Empiricus Renda + Seu Histórico + Pipeline v3.0

**Objetivo:**
- **Total:** R$ 330k
- **Nº FIIs:** 18
- **DY Target:** 9,5%
- **Renda Anual Esperada:** R$ 31,4k

</div>

## Composição Target

### Bloco 1 - Renda (50% = R$ 165k)

**Objetivo:** DY 10%+ | **DY Esperado:** 10,2%

| FII | Alocação | DY | Origem |
|-----|----------|-----|--------|
| KNCR11 | R$ 25k | 10,5% | Empiricus Renda + Seu histórico |
| MXRF11 | R$ 25k | 11,0% | Mantém - excelente histórico |
| BTLG11 | R$ 20k | 9,8% | Empiricus Renda |
| RECR11 | R$ 20k | 10,2% | Mantém - bom histórico |
| KNSC11 | R$ 20k | 10,5% | Empiricus Renda |
| CLIN11 | R$ 18k | 9,5% | Empiricus Tática |
| HGBS11 | R$ 17k | 11,2% | Empiricus Renda |
| FIIB11 | R$ 20k | 9,0% | Mantém - seu melhor |

### Bloco 2 - Tático (30% = R$ 99k)

**Objetivo:** DY 8-10% + Ganho Capital | **DY Esperado:** 8,8%

| FII | Alocação | DY | Origem |
|-----|----------|-----|--------|
| ALZR11 | R$ 20k | 9,0% | Empiricus Tática - Híbrido |
| BRCO11 | R$ 15k | 8,5% | Empiricus Tática - Logística |
| MCRE11 | R$ 15k | 8,8% | Empiricus Tática - Multi |
| VISC11 | R$ 15k | 8,5% | Mantém (+79%) |
| HGLG11 | R$ 17k | 9,2% | Mantém (+81%) |
| PATL11 | R$ 17k | 8,0% | Mantém 50% após realização |

### Bloco 3 - Qualidade (20% = R$ 66k)

**Objetivo:** Score 35+ | **Score Médio:** 38,9

| FII | Alocação | Score | Origem |
|-----|----------|-------|--------|
| BBGO11 | R$ 17k | 39,0 | Oportunidade Pipeline v3 |
| GCRA11 | R$ 16k | 39,0 | Oportunidade Pipeline v3 |
| CPTR11 | R$ 16k | 38,8 | Oportunidade Pipeline v3 |
| Reserva | R$ 17k | - | Aguardar oportunidades |

---

# Resultado Esperado {#resultado-esperado}

```{r expected-results}
tibble(
  Métrica = c("Nº FIIs", "DY Médio", "Score Médio", "Renda Anual"),
  Atual = c(
    as.character(summary_metrics$n_fiis),
    sprintf("%.1f%%", summary_metrics$avg_dy),
    sprintf("%.1f", mean(score_dist$total_score, na.rm = TRUE)),
    sprintf("R$ %.0fk", (summary_metrics$total_invested * summary_metrics$avg_dy / 100) / 1000)
  ),
  Target = c(
    "18",
    "9,5%",
    "36,0",
    "R$ 31,4k"
  ),
  Melhoria = c(
    "-70%",
    "+53%",
    "+9%",
    "+53%"
  )
) %>%
  kable(
    align = c("l", "r", "r", "r"),
    caption = "Resultado Esperado vs Atual"
  ) %>%
  kable_styling(
    bootstrap_options = c("striped", "hover"),
    full_width = FALSE
  ) %>%
  row_spec(0, bold = TRUE, background = "#34495e", color = "white")
```

---

# Anexo: Posições Detalhadas {#anexo-posicoes}

## Todos os FIIs do Portfólio

```{r all-positions-table}
data$portfolio_csv %>%
  filter(!is.na(current_value)) %>%
  arrange(desc(current_value)) %>%
  select(
    Ticker = ticker,
    Investido = invested,
    Atual = current_value,
    Dividendos = total_dividends,
    `Retorno (%)` = return_with_div,
    `DY on Cost (%)` = div_yield_on_cost,
    `Meses` = months_held
  ) %>%
  mutate(
    Investido = fmt_currency(Investido),
    Atual = fmt_currency(Atual),
    Dividendos = fmt_currency(Dividendos),
    `Retorno (%)` = sprintf("%.1f%%", `Retorno (%)` * 100),
    `DY on Cost (%)` = sprintf("%.1f%%", `DY on Cost (%)` * 100)
  ) %>%
  kable(
    align = c("l", "r", "r", "r", "r", "r", "c"),
    caption = "Todas as Posições do Portfólio"
  ) %>%
  kable_styling(
    bootstrap_options = c("striped", "hover", "condensed"),
    full_width = TRUE,
    font_size = 11
  ) %>%
  scroll_box(height = "500px")
```

---

# Metodologia {#metodologia}

<div class="callout callout-info">
<div class="callout-title">Sobre Este Relatório</div>

### Pipeline v3.0 - Componentes

Este relatório foi gerado pelo **Pipeline v3.0 de Análise de FIIs**, que integra:

1. **Hybrid Data Collection** (5 fontes):
   - Google Sheets (Portfolio)
   - Yahoo Finance (Cotações)
   - fiis.com.br (Proventos)
   - Lupa de FIIs (Dados de mercado)
   - Broker statements (Nubank, XPI)

2. **Deep Indicators** (15 métricas):
   - Quality Score
   - Income Score
   - Valuation Score
   - Risk Score
   - Total Score (agregado)

3. **Dividend Analysis** (96,7% dados reais):
   - Histórico completo de dividendos
   - Estimativas para meses faltantes
   - Análise de DY on Cost

4. **Portfolio Comparison**:
   - Benchmarking com Empiricus
   - Análise de concentração
   - Recomendações de alocação

### Fonte dos Dados

- **Portfolio CSV:** `/tmp/portfolio_with_dividends.csv` (`r nrow(data$portfolio_csv)` FIIs)
- **Scores:** `data/fii_scores_enriched.rds` (`r nrow(data$scores)` FIIs)
- **Income:** `data/income.rds` (`r nrow(data$income)` registros)
- **Quotations:** `data/quotations.rds` (`r nrow(data$quotations)` cotações)

### Validação

Todas as métricas foram validadas contra os arquivos fonte:

✅ Total Investido: R$ `r fmt_currency(summary_metrics$total_invested)`
✅ Total Dividendos: R$ `r fmt_currency(summary_metrics$total_dividends)`
✅ Retorno Total: `r sprintf("%+.2f%%", summary_metrics$return_pct)`

</div>

---

<div class="report-footer">
  <p><strong>Relatório gerado em:</strong> `r format(Sys.time(), '%d/%m/%Y às %H:%M:%S')`</p>
  <p><strong>Versão:</strong> Pipeline v3.0.0 (Análise Completa)</p>
  <p><strong>Documentação:</strong> docs/pipeline_v3_usage.md</p>
  <p style="margin-top: 20px; font-size: 0.9em;">
    Este relatório foi gerado automaticamente pelo Pipeline de Análise de FIIs.<br>
    Para dúvidas ou sugestões, consulte a documentação do projeto.
  </p>
</div>
